# 城市基础设施配套费，散装水泥专项基金，新增墙体专项费

提问人：stoneinsea 时间：2016-12-23 22:07:56
如题，企业新建房屋缴纳上述费用，是否可以资本化？

回答人：chenyiwei
这三项基金的征收对象分别是什么？金额如何计算？如果不缴纳的后果（是否会导致无法取得施工许可、被责令停工、无法通过竣工验收等）？